Reyes, Carlos

PLZ 12555, Berlin

+49 1 7687793736

ireyesa0901[at]gmail[dot]com

Geboren am 1991

Name (Nach-, Vor-): Reyes Andrade, Juan Carlos

ZUSAMMENFASSUNG

+5 Jahre Berufserfahrung

3 als Embedded Systems Engineer SW/HW (C, Cpp, Git, Altium), 3 als SPS SW Entwickler/Automatisierungsingenieur (Siemens, Beckhoff) und Studienerfahrungen beim Master.

Berufliche Orientierung

Meine Erfahrung in Bereichen wie SW-Testing für eingebettete Systeme (zB. automatisierte integration-, functional tests, acceptance tests oder manuelle hardwarenahe exploratory tests), Zertifizierung von industriellen Kommunikationsmodulen oder Bewertung der Zuverlässigkeit von Systemen einbringen.

Soft skills

Flexibilität, Teamarbeit, Selbstlernen, Praxisorientierung, Ordnung, Proaktiv, multikulturelles Denken

BERUFLICHE ERFAHRUNG

Vollzeit Mai 2023 – Nov 2023

Vollzeit: Software Engineer in Embedded Systems

Eppendorf Liquid Handling GmbH, Hamburg, Deutschland

- Zusammenarbeit mit dem SW- und QA-Team bei der Entwicklung einer neuen Generation von elektronischen Pipetten unter Berücksichtigung moderner objektorientierter Techniken mit C++ und Git. Implementierung neuer Features wie Betriebsmodi, Bildschirmbuttons und die dazugehörigen Aktionen sowie *Unit-*, *Integration-* und manuelle *Exploratory* Tests.
- Migration und Pflege von *Legacy-Code* in C für elektronische Pipetten unter Anwendung von GIT und IAR-Kompilier- und Debugging-Tools.

Vollzeit: April 2022 – März 2023 Teilzeit: April 2020 – März 2022

Vollzeit: Embedded Systems Engineer

Neura Robotics GmbH, Hamburg-Metzingen, Deutschland

- Produktentwicklung (HW/SW) bis zur "Pre-production" (TRL6-7) eines EtherCATkompatiblen Kommunikationsknotens für einen Industrieroboterarm, unter Anwendung von ARM MCU mit CMSIS-RTOS und Git-Tools. (STM32, TI Sitara, Microchip's ESC und SOES).
- PCB-Design mit Altium von 2/4/6-Layer-Boards in verschiedenen Prototypen und Produktpflege (LED-Arrays, Encoder, IO-interfaces, USB/LAN-Adapter und EtherCAT-Boards).
- HW- und SW *Integration-, Functional-, Exploratory-* und *Smoke-*Tests unter Anwendung von TwinCAT und C-Debugging-Tools.
- Unterstützung bei der Planung/Entscheidungsfindung für elektronische Prototypen (FW/HW).
- Pause zwischen August und Oktober 2022 f
 ür Master Thesis.

Teilzeit Okt 2018 – Jan 2020

Teilzeit: SPS Softwareentwickler

^{- Jan 2020} ima-tec gmbh, Würzburg, Deutschland

- Programmierung von Beckhoff IPCs (mit TwinCAT) für hochpräzise Montagestationen und eine Integration eines leichten EPSON-Roboters in eine Teststation.
- Integration eines 3D-Vision-Systems in eine Roboterprüfstation unter Anwendung von EtherCAT, TwinCAT und Git-Tools.
- Entwicklung eines SDCI (IO-Link)-kompatiblen Gerätes bis hin zum Forschungsprototyp (TRL-3) unter Verwendung eines ARM-basierten STM32-Entwicklungsboards.

Vollzeit: Automation and PLCs Engineer

Juli 2016 – Juli 2018

BOS Automotive Products Inc, Irapuato, Mexiko/Mosonszolnok, Ungarn

- Unterstützung für die Launch Manufacturing/Quality Ingenieure bei der Umsetzung einer neuen Schiebedach-Montagelinie und verschiedener EOL-Prüfstationen.
- SPS- und HMI-Programmierung mit dem TIA PORTAL von Siemens (S7-1200 und TP700)
- Inbetriebnahme und Pflege von COGNEX Vision Systemen.
- Softwareorientierte Schulung für die Wartung von Roboterzellen.

AUSBILDUNG

2018 - 2022 Master's degree in Information and Communication Systems

Hamburg University of Technology (TUHH), Hamburg, Deutschland

- Schwerpunkt: Sichere und zuverlässige Kommunikationssysteme und -netze
- Nicht-technische und relevante Module: Business and Management Module, "Literatur und Kultur" Deutschkurs, Interkulturelle Kommunikation.

WiSe 2021 Master Thesis: Communication concept for multi-sensor platform Institute for Mechatronics (iMEK), TUHH

- Integration von IRIDIUM- und LoRa-Modulen in einen Kommunikationsknotenprototyp
- Entwurf und Dokumentation einer Kommunikationsstrategie für einen akkubasierten Sensor- Knotenpunkt mit Fokus auf Energieeinsparung
- Entwicklung einer in C geschriebenen FW für die Kommunikationsschnittstelle des Knotens
- PCB-Design mit EAGLE und HW-Tests des Prototyps

SoSe 2020 Projektarbeit: Development of an embedded communication hub for sensor data acquisition in a robotic system

smartPORT Institute, TUHH

• Entwicklung (HW/SW) eines EtherCAT-kompatiblen Kommunikationsknotens für einen Industrieroboterarm, unter Anwendung von ARM MCU mit CMSIS-RTOS und Altium.

2010 – 2015 Bachelor's degree in Mechatronics

National Polytechnic Institute (IPN), Mexiko

• Themen fokussierten auf Automatisierungstechnik und mekatronische Produkte.

SKILLS

Sprachen

English – C1 Verhandlungssicher

• IELTS Overall Result Band 7.0

Deutsch – B2 Fließend (in Wort und Schrift)

Goethe Zertifikat B2.1

Spanish Muttersprache

Tools Nicht-obengenannte gesammelte Erfahrung:

Hardware: ATSAME5x, STM32F4xx(ARM MCU), LAN/USB controllers from Microchip LAN78xx / USB57xx, ESC controller LAN925x, foundations TMS-F2838x (C2000 RT-MPU), IRIDIUM 9603 (Satellite transceiver), ESP32/RFM95W (LoRa transceiver)

Design/Simulation IDE: SolidWorks, OMNET++ (Simmulation of comnets), UPPAAL (SW Verification),

Programming IDEs: Visual Studio, Eclipse, STM32CubeIDE, foundations Code Composer and MPLAB, SIEMENS TIA PORTAL, MATLAB, LabView, Linux-based hardware configuration tools, Linux Bash Terminal, PlatformIO, AVR/Microchip Studio

Programming languages: ExST, Python, Ladder (S7), SPEL+ Programming Language **Libraries:** SF4 API (AVR Libraries), CMSIS-RTOS, FreeRTOS, STM HAL Libraries, SOES/SOEM open EtherCAT libraries, C2000 APIs, ESP-1ch-Gateway, arduino-Imic and others

Other SW: Miro, MS Office, MS Project, Confluence and Jira